# 关于纳税时间差异确认的收入是否需要确认递延所得税负债

提问人：闲不住 时间：2019-02-24 09:59:43
请教陈版：
比如，有家公司，自己账面一直按照不恰当的收入确认方法确认收入，税务局呢也认可它按这种收入确认的方法来报税，但是按照会计准则的规定，就需要提前确认一些或者冲掉一些收入，这时候就有所得税的影响。
那，如果需要提前确认收入的情况下，以前客户的调整方法是通过当期所得税负债来把相应的所得税计提出来，这样做合适么？这种需要通过 “递延所得税负债” 来计提么？
如果需要冲掉收入的话，客户就直接冲掉对应的收入，不会去考虑税的影响，这样合适么？
所以想问问陈版，有没有碰到这种情况，拜谢！

回答人：chenyiwei
首先，在企业会计准则体系下，对递延所得税资产、负债的确认依据是资产、负债的账面价值与计税基础的差异，而不是收入、成本费用确认的跨期。
其次，会计上不恰当的收入确认方法也不一定是符合税法规定的。如果确定不符合税法规定，则理论上应向税务机关申请更正前期的申报，即使税务机关默认，也不一定说明以前的税务处理是恰当的。
因此，还是应当分别依据会计准则和税法的规定，分别更正财务报表和纳税申报中各自的错误，在此基础上，对暂时性差异按照《企业会计准则第 18号——所得税》的规定确认递延所得税资产、负债。